臺灣高等法院刑事裁定
110年度抗字第274號
抗  告  人
即  受刑人  郭威志



上列抗告人因定其應執行刑案件，不服臺灣桃園地方法院中華民
國110年1月8 日110年度聲字第19號裁定（聲請案號：臺灣桃園
地方檢察署109年度執聲字第3813號），提起抗告，本院裁定如
下：
    主  文
原裁定撤銷。
郭威志犯如附表所示之罪所處之刑，應執行有期徒刑拾年。 
    理  由
一、原裁定意旨略以：抗告人即受刑人郭威志犯竊盜54罪、違反
    毒品危害防制條例15罪，分別經判處如附表所示之刑，並均
    確定在案，因受刑人所犯各罪，分屬得易科罰金及不得易科
    罰金之罪，經受刑人請求檢察官向法院聲請一併定應執行刑
    ，檢察官聲請為適當，爰依刑法刑法第53條、第51條第5 款
    、第50條第2項規定，定受刑人應執行有期徒刑19年6月。
二、抗告意旨略以：民國95年7月1日刑法修正施行後，將連續犯
    改為一罪一罰，造成部分慣犯，如竊盜、毒品等罪，因適用
    數罪併罰致使刑罰過重，產生不合理現象，法院對此類案件
    ，於定應執行刑時，會從輕處理。原定刑裁定雖未逾越外部
    界限及內部界限，但受刑人現年43歲，所犯均為竊盜及施用
    、持有毒品之罪，如依原審定刑有期徒刑19年6月，加上刑
    前強制工作3年，及另未合併定刑之有期徒刑8年，受刑人刑
    滿出獄已73歲，等同無期徒刑，原審定刑過重，有違比例原
    則、責罰相當原則，請重新給予合理之裁定。
三、刑事審判旨在實現刑罰權之分配的正義，故法院對有罪被告
    之科刑，應符合罪刑相當之原則，使輕重得宜，罰當其罪，
    以契合社會之法律感情，此於「定應執行刑」亦應有其適用
    ，最高法院100 年度台上字第1604號判決對此有所闡釋。95
    年7 月修正之刑法將連續犯、常業犯規定悉予刪除，考其立
    法目的，係基於刑罰公平原則考量，杜絕僥倖犯罪心理，並
    避免鼓勵犯罪之誤解，改採一行為一罪一罰。是定應執行刑
    期時，應具體審酌整體犯罪過程之各罪關係，例如各行為彼
    此間之關聯性(數罪間時間、空間、法益之異同性) ，所侵
    害法益之專屬性或同一性，數罪對法益侵害之加重效應等及
    罪數所反應行為人人格特性及犯罪傾向、對受刑人施以矯正
    之必要性等情狀，綜合判斷，為妥適之裁量，俾符合實質平
    等原則。
四、查本件受刑人所犯如附表所示竊盜54罪、違反毒品危害防制
    條例15罪，其中附表編號1至3、7、8、10至13、15、16、19
    至25、29、31至33、37部分，屬不得易科罰金之罪，附表編
    號4至6、9、14、17、18、26至28、30、34至36部分，則屬
    得易科罰金之罪，經受刑人請求檢察官向法院聲請一併定應
    執行刑，有受刑人109年12月18日簽名確認之定應執行刑調
    查表在卷可參（附於執聲卷），因附表各罪犯罪時間均在附
    表編號1所示107年9月3日判決確定日以前，合於定刑之要件
    ，原審定應執行刑有期徒刑19年6月，雖未逾越外部界限或
    內部界限，然受刑人所犯為竊盜罪及施用、持有毒品罪，分
    別所犯各罪罪質相同，其中竊盜罪犯罪時間自106年10月5日
    起至107年6月20日止，時間相連，雖犯罪地點，遍及新北市
    、桃園市、新竹縣市及台中市，但附表編號1至5、7至8、10
    、11、14至18、24、25、27、29、30、34、37偷竊部分，僅
    為取物販賣機店機台內財物，附表編號6、9、26、28、35、
    36 偷竊部分，則為竊取他人機車，每次所得價值約新台幣
    數百元至數萬元不等，與江洋大盜有別，所侵害者為私人財
    產法益，責任非難重複之程度較高，而所犯施用、持有毒品
    罪，犯罪時間自106年1月6日起至107年7月10日止，屬病態
    性之自戕行為，非以侵害他人法益為目的，原審僅以「依刑
    法第51條第5款之規定，定其應執行之刑」寥寥數語，定執
    行刑達有期徒刑19年6月，既未說明限制裁量所憑之依據，
    復未考量受刑人犯罪侵害之同質性，具體反應於所定刑度，
    其裁量權之行使，難認妥適。受刑人抗告意旨，指原裁定未
    考量刑事政策及比例原則，定刑有違罪刑相當法則，為有理
    由，應由本院撤銷改判。爰審酌受刑人一再犯罪不知悛悔之
    犯罪人格，在短短1年餘期間，分別觸犯竊盜罪及施用、持
    有毒品罪，各罪罪質相同，責任非難重複程度較高，有關竊
    盜部分另有宣付刑前強制工作，以矯正其惰行，宜適度表現
    在刑度之減幅，暨其他一切情狀，定受刑人應執
　　行有期徒刑10年，期使罪刑相當。
五、據上論斷，應依刑事訴訟法第413 條後段、刑法第53條、第
    51條第5 款、第50條第2項，裁定如主文。
中　　華　　民　　國　　110 　年　　2 　　月　　25　　日
     　　　　　　 刑事第九庭    審判長法　官  潘翠雪
                                      法　官  陳俞婷
                                      法　官  曾德水
以上正本證明與原本無異。
如不服本裁定，應於收受送達後五日內向本院提出再抗告狀。
                                      書記官  陳怡君
中　　華　　民　　國　　110 　年　　2 　　月　　26　　日